臺灣板橋地方法院刑事判決　　　　　　 100年度訴字第2237號
公　訴　人　臺灣板橋地方法院檢察署檢察官
被　　　告　吳易昇原名吳思賢.
選任辯護人　趙元昊律師
　　　　　　黃慧仙律師
上列被告因違反毒品危害防制條例案件，經檢察官提起公訴（10
0 年度偵字第21049 號），本院判決如下：
    主    文
吳易昇販賣第三級毒品，累犯，處有期徒刑貳年捌月，扣案愷他
命伍包（驗後總毛重伍仟零捌拾貳點壹壹公克）、預備供販入毒
品愷他命所用之新台幣拾貳萬元均沒收。
    事    實
一、吳易昇前因傷害案件，經本院以98年度簡字第9201號判處有
    期徒刑3 月，並經本院以99年度簡上字第31號駁回上訴確定
    ，於民國99年10月25日易科罰金執行完畢；詎其明知愷他命
    係毒品，具成癮性、濫用性及社會危害性，不得販賣、持有
    純質淨重達20克以上，詎其基於意圖營利販賣第三級毒品愷
    他命之犯意，於100 年7 月17日23時許，攜帶其所有，欲供
    販入毒品愷他命所用之現金新台幣（下同）112 萬元，至臺
    北市○○○路409 號2 樓之「金璁酒店」某包廂內，向名籍
    不詳綽號「阿朝」之成年男子表示欲購買第3 級毒品愷他命
    ，而以每包16萬元之價格，向「阿朝」販入第3 級毒品愷他
    命2 包而持有之，並當場詢問是否尚有其他愷他命可供販入
    ，「阿朝」乃立即撥打電話，約過1 小時左右即翌日凌晨0
    時許，名籍不詳綽號「豬哥」之成年男子乃攜帶愷他命到場
    ，吳易昇即接續前開犯意，以每包16萬元之價格，向「豬哥
    」販入第3 級毒品愷他命3 包而持有之，欲伺機出售以牟利
    。嗣為警於100 年7 月20日10時35分許，持搜索票至吳易昇
    位在新北市○○區○○路156 號5 樓住處執行搜索，當場扣
    得上開販入之第三級毒品愷他命5 包（驗前總毛重5082.29
    公克，驗後總毛重5082.11 公克，包裝塑膠袋總重79.55 公
    克，純度98％，純質淨重4902.68 公克），及預備供販入毒
    品愷他命所用之32萬元。
二、案經新北市政府警察局永和分局報請臺灣板橋地方法院檢察
    署檢察官偵查起訴。
    理    由
一、按被告以外之人於審判外之陳述，雖不符前4 條之規定，而
    經當事人於審判程序同意作為證據，法院審酌該言詞陳述或
    書面陳述作成時之情況，認為適當者，亦得為證據，刑事訴
    訟法第159 條之5 定有明文；其立法理由在於傳聞證據未經
    當事人之反對詰問予以核實，乃排斥其證據能力。惟當事人
    如放棄對原供述人之反對詰問權，於審判程序表示同意該等
    傳聞證據可作為證據，此時，法院除認該傳聞證據欠缺適當
    性外，自可承認其證據能力。經查，對於本案屬於審判外陳
    述之傳聞證據，公訴人、被告吳易昇、及其辯護人於審判程
    序均同意作為證據，且經本院審酌該證據作成情況均無不適
    當之情形，是依上開規定，認得作為本案證據。
二、訊據被告對於販賣第三級毒品愷他命之犯罪事實，於警詢、
    偵查及本院審理時均坦承不諱（見偵卷第5 、14、37、38頁
    、本院卷第77頁反面），並有本院搜索票、內政部警政署刑
    事警察局搜索扣押筆錄、扣押物品目錄表各1 份、查獲及扣
    案物照片18張在卷可憑（見偵卷第18至21、27至35頁）；而
    扣案白色細晶體5 包，經送內政部警政署刑事警察局鑑定結
    果，檢出第三級毒品愷他命成分（驗前總毛重5082.29 公克
    ，驗後總毛重5082.11 公克，包裝塑膠袋總重79.55 公克，
    純度98％，純質淨重4902.68 公克），有該局100 年8 月1
    日刑鑑字第1000096286號鑑定書1 份在卷可參（見偵卷第53
    頁），復有該愷他命5 包、預備販入愷他命所用之現金32萬
    元扣案可證。按近年政府為杜絕毒品氾濫，乃嚴加執行施用
    及販賣之查緝，且販賣毒品又係重罪，設若無利可圖或有特
    別情形，衡情當無甘冒被查緝並科處重刑之風險，而將愷他
    命轉售他人之理；再者，被告購毒款項及扣案預備購毒現金
    ，係當舖賒借而來，業據被告供述明確（見偵卷第37頁、本
    院卷第45頁及反面），且被告又無施用愷他命習慣，此有被
    告台灣高等法院被告前案紀錄表可按，顯然其大量購入愷他
    命並非為供自己吸食所用，核與被告供稱係預備出售牟利等
    語相符，堪認被告確有營利之意圖甚明。綜上，足見被告之
    自白係與事實相符，可信為真；從而，本案事證明確，被告
    販賣第三級毒品之犯行，堪予認定。
三、查愷他命係毒品危害防制條例第2 條第2 項第3 款所稱之第
    三級毒品，不得販賣、持有純質淨重達20克以上；是核被告
    所為，係犯違反毒品危害防制條例第4 條第3 項之販賣第三
    級毒品罪；被告販入後非法持有純質總淨重達20公克以上愷
    他命之低度行為，應為販賣之高度行為所吸收，不另論罪。
    被告於100 年7 月17日23時許、翌日凌晨0 時許，在「金璁
    酒店」同一包廂內，先後販入愷他命，在時間差距上尚稱密
    切，應視為數個舉動之接續執行，而以包括之一行為評價為
    合理，應屬接續犯。被告有犯罪事實欄所記載之犯罪科刑紀
    錄，於99年10月25日易科罰金執行完畢，有卷附臺灣高等法
    院被告前案紀錄表可按，其受有期徒刑執行完畢，5 年以內
    故意再犯有期徒刑以上之罪，為累犯，應依法加重其刑。又
    被告對販賣第三級毒品之犯行，於偵查及審判中均自白犯罪
    ，已如前述，應依毒品危害防制條例第17條第2 項規定減輕
    其刑，並依法先加後減之。另被告販入之愷他命驗前總毛重
    5082.29 公克，驗後總毛重5082.11 公克，純度98％，純質
    淨重4902.68 公克，已如前述，堪稱數量不匪，而與刑法第
    59條規定情形有間，爰不予減輕其刑，附此敘明。
四、爰審酌被告明知毒品不僅殘害施用者自身健康，且施用者為
    購買毒品以解除毒癮，往往不惜耗費鉅資，以致散盡家財連
    累家人，甚或鋌而走險犯罪，危害社會治安，卻仍為一己私
    利，無視國家杜絕毒品之禁令而販賣愷他命，所為誠屬不該
    ；惟念其坦承犯行，態度良好，且係因年輕識淺，思慮未周
    致犯本案，又販入毒品無賣出情形，尚未流入市面造成實害
    ，及販入之愷他命數量、純質總淨重、犯罪動機、目的、手
    段、其生活狀況、智識程度等一切情狀，量處如主文所示之
    刑，以資懲儆。
五、按毒品危害防制條例第18條第1 項後段規定應沒入銷燬之毒
    品，專指查獲施用、持有第三級毒品而言；倘係查獲販賣而
    持有之第三級毒品，既屬同條例明定處罰之犯罪行為，即非
    該條項應依行政程序沒入銷燬之範圍。又同條例第19條第1
    項所定「供犯罪所用或因犯罪所得之物」，係指犯第4 條至
    第9 條、第12條、第13條或第14條第1 項、第2 項之罪所用
    或所得之物，不包括毒品本身在內，是尚不得援用此項規定
    為販賣之第三級毒品沒收依據；換言之，此時即應回歸刑法
    之適用。查扣案白色細晶體5 包（含已無從析離之外包裝5
    只，驗後總毛重5082.11 公克），送驗檢出第三級毒品愷他
    命成分，核如前述，並為法律明文禁止持有之物（毒品危害
    防制條例第11條之1 參照），而屬違禁物，應依刑法第38條
    第1 項第1 款之規定宣告沒收；又鑑驗耗損部分，既已滅失
    ，爰不予宣告沒收。另扣得之現金32萬元，係被告所有，預
    備供販入愷他命所用者，業據被告供述明確（見偵卷第5 、
    38 頁 、本院卷第29頁），爰依同法第38條第1 項第2 款之
    規定宣告沒收。至於扣案之球棒1 支、藍波刀1 把、行動電
    話1支 （序號000000000000000 號）、門號0000000000號SI
    M 卡1 張、頭套2 件、繩索2 條，雖均係被告所有，然無證
    據足認與本案相關，核與被告所供相符（見本院卷第28頁反
    面、29頁），爰皆不予宣告沒收。
據上論斷，應依刑事訴訟法第299 條第1 項前段，毒品危害防制
條例第4 條第3 項、第17條第2 項，刑法第11條前段、第47條第
1 項、第38條第1 項第1 款、第1 項第2 款，判決如主文。
本案經檢察官聶眾到庭執行職務。
中    華    民    國    100   年    12    月    28    日
                  刑事第十一庭  審判長法  官  王綽光
                                      法  官  黃司熒
                                      法  官  洪珮婷
以上正本證明與原本無異。
如不服本判決應於收受本判決後10日內向本院提出上訴書狀，並
應敘述具體理由，如未敘述上訴理由者，應於上訴期間屆滿後20
日內補提理由書狀於本院（均須按他造當事人之人數附繕本）「
切勿逕送上級法院」。
                                      書記官  陳永訓
中    華    民    國   100    年    12    月    30    日
附錄本判決論罪之法條：
修正前毒品危害防制條例第4 條第3 項
製造、運輸、販賣第三級毒品者，處5 年以上有期徒刑，得併科
新臺幣5 百萬元以下罰金。